臺灣高雄地方法院刑事判決　　　　　　　　　　　　　九十一年度訴字第六二八號
　　公　訴　人　臺灣高雄地方法院檢察署檢察官
　　被　　　告　乙○○
右列被告因傷害案件，經檢察官提起公訴（九十年度偵字第二０九四七號），本院判
決如左：
    主  文
乙○○以加害生命之事，恐嚇他人致生危害於安全，累犯，處有期徒刑參月，如易科
罰金，以佰元折算壹日；又傷害直系血親尊親屬之身體，累犯，處有期徒刑陸月，
如易科罰金，以參佰元折算壹日。應執行有期徒刑捌月，如易科罰金，以參佰元折算
壹日。
    事  實
一、乙○○前於民國八十八年間，因恐嚇罪案件，經本院以八十九年度訴字第三五二
    號判處有期徒刑一年六月確定，甫於九十年六月十五日執行完畢，詎仍不知悔改
    ，於九十年十月一日下午五時三十分許，在高雄縣六龜鄉文武村舊庄巷七三號住
    處，因懷恨其母親潘甲○○○之前報警使其遭法院判刑，竟基於恐嚇之犯意，持
    家中之水果刀一把，向潘甲○○○揮舞，以此加害生命之舉動恐嚇潘甲○○○，
    致甲○○○心生畏懼，嗣潘甲○○○將該水果刀撥開後，乙○○竟另行起意，基
    於傷害之犯意，以手掐助潘甲○○○之脖子，致潘甲○○○受有頸部瘀血之傷害
    ，幸經潘甲○○○之孫女潘妙芳發現加以阻止，乙○○始鬆手，後經警循線查獲
    ，並扣得水果刀一把。
二、案經潘甲○○○訴由高雄縣警察局六龜分局報請台灣高雄地方法院檢察署檢察官
    偵查起訴。
    理  由
一、訊據被告乙○○固坦承有於右揭時、地以手掐住其母親潘甲○○○之脖子，致潘
    甲○○○受傷之事實不諱，惟矢口否認有恐嚇之犯行，辯稱：伊當時有喝酒，伊
    拿刀子是要自殺，未向伊媽媽揮舞云云。惟查：右揭事實，業據告訴人潘甲○○
    ○於警訊時指稱：「我當時在煮晚飯，地點在高雄縣六龜鄉文武村二十鄰舊庄巷
    七三號自宅廚房，乙○○進入廚房隨手拿了一把水果刀，作勢要砍我，我看見後
    說明仔，你喝酒不要這樣，我上前將水果刀擊落，乙○○又用手掐我脖子，我幾
    乎快斷氣，我孫女潘妙芳在旁邊看見，叫阿伯你不要這樣，這樣祖母會死，乙○
    ○聽到後才鬆手。」（見九十年十月一日警訊筆錄）於偵訊時稱：「當天他也喝
    酒，在言語中懷恨我之前讓他去關一年多，他拿著刀並朝我揮舞，我用手把刀撥
    掉，他就用手掐住我脖子，掐的我差點不能呼吸，是潘妙芳聽到我喊叫去叫鄰居
    ，鄰居不敢來，潘妙芳叫乙○○不要這樣，乙○○才把手放開。」（見九十一年
    一月九日偵訊筆錄）於本院審判時亦指稱：「我兒子他有喝酒，不知道他為何拿
    刀子，他有拿刀子向我比，我把他的刀子揮掉，我去廚房煮菜，他就掐我脖子，
    後來我孫子發現將他制止。」「他在拿刀子前他說我無緣無故害他被關一年半，
    後來就拿刀子向我揮舞。」（見本院九十一年五月十七日審判筆錄）核與證人潘
    妙芳於偵訊所證稱：「那時我看到阿伯掐祖母的脖子，我就趕快去叫鄰居來幫忙
    ，但鄰居不肯來，我就又回來並叫阿伯不要這樣，否則阿嬤會死，阿伯才把手放
    開。」相符（見九十一年一月九日偵訊筆錄），復有診斷證明書一份在卷可證，
    並有水果刀一把扣案足憑，是被告於持刀之前既表明告訴人曾害其被關，並進而
    持水果刀，而在水果刀被撥掉後，又以手掐住告訴人脖子，直至證人潘妙芳勸阻
    後始鬆手，顯見被告持刀係因懷恨告訴人前之行為，而有不法侵害告訴人之念頭
    ，並非係為自殺而為，從而，被告所辯應屬事後卸責之詞，尚難採信。綜上，本
    件事證明確，被告犯行，已堪認定。
二、查告訴人潘甲○○○係被告乙○○之母，即為被告之直系血親尊親屬，核被告乙
    ○○所為，係犯刑法第二百八十條、第二百七十七條第一項之傷害直系血親尊親
    屬罪、第三百零五條之恐嚇危害安全罪。被告係對其直系血親尊親屬為本件傷害
    犯行，爰依刑法第二百八十條規定，依法加重其刑。又被告所犯上開二罪，犯意
    各別，行為互殊，應予分論併罰。又被告曾於八十八年間因恐嚇罪案件，經本院
    以八十九年度訴字第三五二號判處有期徒刑一年六月確定，甫於九十年六月十五
    日執行完畢，有台灣高等法院被告全國前案紀錄表可按，其於有期徒刑執行完畢
    後五年以內再犯有期徒刑以上之罪，為累犯，依法均加重其刑。爰審酌被告不思
    檢點自身之言行，卻因前遭法院判刑一事，遷怒告訴人，並進而恐嚇、傷害告訴
    人，且傷害之對象為其至親，顯無倫常觀念，惟念其犯後態度尚可等一切情狀，
    爰分別量處如主文所示之刑，並均諭知易科罰金之折算標準，且定其應執行之刑
    ，再諭知易科罰金之折算標準，以資懲儆。至被告所持以恐嚇告訴人之水果刀一
    把，雖已扣案，然查該水果刀係告訴人所購買，家中平日所使用之物，業據被告
陳明在卷（見本院九十一年五月十七日審判筆錄），故尚非被告所有，爰不為沒
    收之宣告，併此敘明。
據上論斷，應依刑事訴訟法第二百九十九條第一項前段，刑法第三百零五條、第二百
七十七條第一項、第二百八十條、第四十一條第一項、第四十七條、第五十一條第五
款，罰金罰鍰提高標準條例第一條前段、第二條，判決如主文。
中      華      民      國      九十一    年      五    月    三十一    日
                                  臺灣高雄地方法院刑事第四庭
                                      法  官  楊  國  祥
右正本證明與原本無異。
如不服本判決，應於判決送達後十日內，向本院提出上訴狀。
                                      書記官  陳  怡  真
中    華    民    國    九十一    年       五      月      三十一      日
附錄論罪法條
中華民國刑法第二百七十七條
傷害人之身體或健康者，處三年以下有期徒刑、拘役或一千元以下罰金。
中華民國刑法第三百零五條
以加害生命、身體、自由、名譽、財產之事，恐嚇他人致生危害於安全者
，處二年以下有期徒刑、拘役或三百元以下罰金。
